sv: Metallprodukter > Verktyg > Mätverktyg och sensorer > Verktyg för elströmsmätning: Kretstestare; Multimetrar; Spänningstestare
ja: DIY用品 > 工具 > 測定機器・センサー > 電気計器: 回路計; マルチメーター; 電圧テスター
vi: Phần cứng > Công cụ > Công cụ đo lường & Cảm biến > Dụng cụ thử điện: Dụng cụ kiểm tra mạch; Đồng hồ vạn năng; Dụng cụ kiểm tra điện áp
ko: 철물 > 도구 > 측정 도구/센서 > 전기 테스트 도구: 회로 테스트기; 멀티미터; 전압 테스트기
da: Isenkram > Redskaber > Måleredskaber og -sensorer > Elektriske testværktøjer: Kredsløbstestere; Multimetre; Spændingstestere
it: Articoli di ferramenta > Utensili > Strumenti/sensori misurazione > Strumenti per test elettrici: Tester di circuiti; Multimetri; Tester di tensione
fi: Rakentaminen > Työkalut > Mittarit ja anturit > Sähköiset testausvälineet: Piirin testausvälineet; Monimittarit; Jännitemittarit
el: Υλικά κατασκευών > Εργαλεία > Εργαλεία και αισθητήρες μετρήσεων > Ηλεκτρικά εργαλεία ελέγχου: Ελεγκτές κυκλωμάτων; Πολύμετρα; Ελεγκτές τάσης
zh-TW: 硬體 > 工具 > 測量工具和感測器 > 三用電錶: 電路檢測儀; 萬用電錶; 電壓檢測儀
bg-BG: Железария > Инструменти > Измервателни инструменти и сензори > Уреди за измерване на ток и напрежение: Тестери за ел.вериги; Мултиметри; Тестери за напрежение
th: ฮาร์ดแวร์ > เครื่องมือ > เครื่องมือและเซนเซอร์การวัด > เครื่องมือทดสอบทางไฟฟ้า: เครื่องทดสอบวงจร; มัลติมิเตอร์; เครื่องทดสอบแรงดันไฟฟ้า
pt-BR: Ferragens > Ferramentas > Sensores e ferramentas para medição > Ferramentas para testes elétricos: Testadores de circuito; Multímetros; Voltímetros
hr-HR: Željezarija > Alati > Mjerni alati i senzori > Alati za električna ispitivanja: Ispitivači strujnih krugova; Multimetri; Ispitivači napona
sl-SI: Gradbena oprema > Orodja > Merilna orodja in senzorji > Električna merilna orodja: Naprave za testiranje vezij; Multimetri; Preizkuševalniki napetosti
cs: Kutilství a řemeslo > Nářadí a nástroje > Měřicí nástroje a přístroje > Elektrické zkoušečky: Zkoušečky obvodů; Multimetry; Zkoušečky napětí
nb: Maskinvare > Verktøy > Måleverktøy og sensorer > Elektriske testverktøy: Kretstestere; Multimetre; Spenningstestere
zh-CN: 五金/硬件 > 工具 > 测量工具与传感器 > 电力检测/验电工具: 电路测试仪; 万用表; 电压检测仪
hu: Hardver > Szerszámok > Mérőeszközök és érzékelők > Elektromos vizsgálóeszközök: Áramkörtesztelők; Multiméterek; Feszültségvizsgálók
sk-SK: Náradie > Nástroje > Meracie nástroje a snímače > Elektrické testovacie nástroje: Skúšačky obvodov; Multimetre; Skúšačky napätia
tr: Hırdavat > Aletler > Ölçüm Aletleri ve Sensörler > Elektrik Testi Araçları: Devre Test Cihazları; Multimetreler; Gerilim Test Cihazları
de: Heimwerkerbedarf > Werkzeuge > Messwerkzeuge & Messwertgeber > Elektrische Prüfgeräte: Stromprüfer; Multimeter; Spannungsprüfer
ru: Оборудование и технические изделия > Инструменты > Измерительные инструменты и датчики > Электроизмерительные приборы: Тестеры электрических цепей; Мультиметры; Индикаторы напряжения
pl: Sprzęt > Narzędzia > Narzędzia pomiarowe i czujniki > Elektroniczne narzędzia pomiarowe: Testery obwodów; Multimetry; Testery napięcia
ro-RO: Feronerie > Unelte > Instrumente de măsură și senzori > Instrumente de testare electrică: Instrumente de testare circuite; Multimetre; Instrumente de testare a tensiunii
fr: Quincaillerie > Outils > Outils de mesure et détecteurs > Outils de test électrique: Testeurs de circuits; Multimètres; Testeurs de tension
en: Hardware > Tools > Measuring Tools & Sensors > Electrical Testing Tools: Circuit Testers; Multimeters; Voltage Testers
lt-LT: Techninė įranga > Įrankiai > Matavimo įrankiai ir jutikliai > Elektros testavimo įrankiai: Grandinių testeriai; Multimetrai; Įtampos indikatoriai
pt-PT: Equipamento > Ferramentas > Ferramentas e sensores de medição > Ferramentas de teste elétrico: Testadores de circuito; Multímetros; Testadores de voltagem
nl: Bouwmaterialen > Gereedschap > Meethulpmiddelen en sensoren > Elektrisch meetgereedschap: Circuittesters; Multimeters; Spanningsmeters
es: Bricolaje > Herramientas > Sensores y herramientas de medida > Herramientas para mediciones eléctricas: Probadores de circuitos; Multímetros; Probadores de voltaje